【裁判字號】    95,抗,231
【裁判日期】    950922
【裁判案由】    定暫時狀態處分
【裁判全文】
臺灣高等法院高雄分院民事裁定           95年度抗字第231號
再抗告人    李坤學
訴訟代理人  陳啟舜律師
上列再抗告人因與相對人莊順成間.
態假處分事件，對於中華民國95年8 月14日本院95年度抗字第23
1 號所為裁定提起再抗告，本院裁定如下：
    主  文
再抗告駁回。
再抗告訴訟費用由再抗告人負擔。
    理  由
一、本件再抗告意旨略以：本件假處分標的即系爭通行道路面積
    為933.88平方公尺，僅占該整筆土地即屏東縣潮州鎮○○段
    000 號土地面積11,475.46 平方公尺之百分之8.13，相對人
    欲將該筆土地與相鄰之鄉村甲種建築用地即同段355 號土地
    合併開發，依相關建築法規規定，須留設百分之四十之空地
    ，則本件假處分標的即系爭通行道路自可全部列入所應留設
    之空地範圍內，不致影響相對人兩筆土地之整體開發利用，
    況相對人迄未提出任何有關土地合併開發之規劃書，且相對
    人於95年1 月3 日向原審共同債務人巫洪鳳嬌買受系爭354
    號土地時，系爭通行道路既已存在，相對人理應自行承擔此
    土地使用之瑕疵，原裁定未予查明，將相對人不能及時合併
    開發上開兩筆土地所受之損害，列為本件再抗告人供擔保金
    額之參考，而將原審關於供擔保金額部分廢棄，改命本件再
    抗告人供擔保金額提高為新臺幣（下同）80萬元，顯有民事
    訴訟法第468 條所定判決理由不適用法規或適用不當之違法
    及第469 條第6 款所定判決理由不備或理由矛盾之違法，爰
    求予廢棄本院關於命本件再抗告供擔保金額部分之裁定云云
    。
二、按，對於抗告法院之裁定再為抗告，僅得以其適用法規顯有
    錯誤為理由，並經原法院之許可為限，前項許可，以原裁定
    所涉及之法律見解具有原則上之重要性者為限，民事訴訟法
    第486 條第3 、4 款定有明文。所謂適用法規顯有錯誤，係
    指抗告法院所為之裁定，就其取捨證據所確定之事實，適用
    法規所持法律上判斷顯有錯誤而言，不包括認定事實不當之
    情形在內，最高法院80年台上字第1326號著有判例。又所謂
    原則上之重要性，係指該再抗告事件所涉及之法律問題，意
    義重大而有加以闡釋之必要者而言，必須抗告法院之裁定適
    用法規顯有錯誤，違背法律之基本精神，依一般法令觀念，
    認為已影響於實質之公平者，始足相當。又認原裁判有不適
    用法規或適用不當之違背法令，應表明該裁判所違背之法令
    條項，或有關判例、解釋字號等及其具體內容，最高法院71
    年台上字第314號判例可資參照。
三、經查，本件再抗告人提起本件再抗告，指摘本院裁定有不備
    理由或理由矛盾之違法，經核與首揭規定提起再為抗告，僅
    得以其適用法規顯有錯誤為由之意旨不符，又再抗告人再抗
    告聲請狀係就本院取捨證據、認定事實之職權行使，指摘為
    不適用法規或適用不當之違法，並未具體表明本院裁定違背
    何法令，提起本件再抗告，於法自有未合，且與所涉法律見
    解具有原則上重要性無關，本件再抗告人之再抗告，自屬不
    應准許。
據上論結，本件再抗告不應許可，依民事訴訟法第486 條第6 項
、第436 條之3 第3 項、第95條、第78條，裁定如主文。
中    華    民    國    95    年    9     月    22    日
                            民事第五庭
                                審判長法官  蔡明宛
                                法      官  曾錦昌
                                法      官  黃國川
以上正本證明與原本無異。
如不服本裁定應於送達後10日內向本院提出抗告狀 (並按他造當
事人之人數附繕本)， 並繳納抗告費新台幣1,000 元。
中    華    民    國    95    年    9     月    22    日
                                書  記  官  鄔維玲
                                                      Q

司法院資訊處製作；財團法人民間司法改革基金會備份。
